【裁判字號】    97,交抗,652
【裁判日期】    970609
【裁判案由】    違反道路交通管理處罰條例
【裁判全文】
臺灣高等法院交通事件裁定             97年度交抗字第652號
抗告人即
受處分人  甲○○
上列抗告人因違反道路交通管理處罰條例案件，不服臺灣臺北地
方法院，中華民國97年4月10日所為裁定（97年度交聲字第372號
），提起抗告，本院裁定如下：
    主  文
抗告駁回。
    理  由
一、按「汽車駕駛人，行車速度，超過規定之最高時速，或低於
    規定之最低時速，除有第四十三條第一項第二款情形外，處
    新臺幣一千二百元以上二千四百元以下罰鍰。」、「汽車駕
    駛人有下列各款所列條款之一者，除依原條款處罰鍰外，並
    予記點：一、有第三十三條第一項、第二項、第三十八條第
    一項、第四十條、第四十五條、第四十七條第一款至第三款
    、第四十八條、第四十九條或第六十條第一項、第二項第一
    款、第二款情形之一者，各記違規點數一點。．．．」，道
    路交通管理處罰條例第40條、第63條第1項第1款分別定有明
    文。再駕駛人行車速度，超過規定之最高時速20公里以上者
    ，如係汽車，於期限內繳納或到案聽候裁決者，依違反道路
    交通管理事件統一裁罰基準及處理細則第2條第2項所定之違
    反道路交通管理事件統一裁罰基準表之規定，應裁罰1,800
    元。
二、本件抗告人即受處分人李御偉於民國96年11月14日下午2時
    59分許，駕駛車牌5707－EQ號自用小客車行經西濱公路基隆
    市台二線大武崙段基隆往萬里方向，以時速70公里（超過速
    限20公里）行駛，嗣經執勤員警以移動式紅外線感應式測速
    器拍照存證，復經執勤員警邱泰平，以抗告人有違反道路交
    通管理處罰條例第40條規定之行為掣單舉發，有基隆市警察
    局基警交字第RB0000000號舉發違反道路交通管理事件通知
    單1紙在卷可稽。抗告人於舉發通知單上所載之應到案日期
    前向臺北市交通裁決所提出申訴，經臺北市交通裁決所請舉
    發單位調查結果，仍認受處分人有上開違規行為，乃依道路
    交通管理處罰條例第40條規定（漏引該條例第63條第1項記
    違規點數1點），於97年1月28日裁處受處分人罰鍰1,800 元
    之事實，亦有基隆市警察局第四分局96年12月14日基警四分
    五字第0960412258號函、臺北市交通事件裁決96年12月21日
    北市裁三字第09643836900號函及臺北市交通事件裁決所違
    反道路交通管理事件裁決書、移送書在卷為憑，足認抗告人
    於上揭時、地確有駕駛車牌5707－EQ號自用小客車，超速行
    駛之違規事實甚明，嗣原法院以原處分機關僅依道路交通管
    理處罰條例第40條規定，予以裁處新台幣1,800元，漏引同
    條例第第63條第1項第1款記違規點數1點，而將原處分撤銷
    ，並依道路交通管理處罰條例第40條、第63條第1項第1款、
    違反道路交通管理事件統一裁罰基準及處理細則第44條第1
    項、違反道路交通管理事件統一裁罰基準表之規定，裁處抗
    告人罰鍰新台幣1,800元，並記違規點數1點，經核尚無違誤
    。
三、抗告人抗告意旨以：基隆市警四分局以10年前之86年英文翻
    譯中文的認證書，此應為該儀器進口時之英文檢驗報告翻譯
    書，而臺北市政府警察局南港分局之書函載明，雷達測速器
    每年均通過經濟部標準檢測合格云云，指摘原裁定不當云云
    。惟查，本件舉發違反道路交通管理事件之測速採證儀器，
    係移動式紅外線感應式測速照相機具，儀器本身並經認證在
    案等情，業據證人邱泰平於原審時證述在卷，復有基隆市警
    察局第四分局96年12月14日基警四分五字第0960412258號函
    一份、機具照片二張及認證書一份在卷足憑，足認上開儀器
    業經認證，且抗告人所附之臺北市警察局南港分局所為之函
    文，係載明固定式雷達測速照相機之檢測，每年均通過經濟
    部標準檢測合格使檢測合格，與本件係移動式紅外線感應式
    測速器，已有不同，兩者自不可相提並論，抗告人執此爭辯
    ，尚嫌無據。至抗告人又以原裁定認抗告人當時駕車係在最
    高時速50公里之路段，以時速51公里行駛，係在寬限值內本
    應不罰云云，但抗告人係在最高時速50公里之路段，以時速
    70 公里之速度超速行駛等情，已如上述，足認原裁定理由
    欄「在最高時速40公里之路段，以時速51公里之速度超速行
    駛」等內容顯係誤寫，且不影響全案情節，而原法院亦於97
    年5 月15日以裁定更正，有原法院之更正裁定在卷為憑，抗
    告人執此爭辯，亦屬無據。抗告人抗告意旨，任意指摘原裁
    定不當，為無理由，應予駁回。
據上論結，應依道路交通案件處理辦法第26條、刑事訴訟法第41
2條，裁定如主文。
中    華    民    國    97    年    6    月    9      日
                  刑事第十九庭  審判長法  官  黃金富
                                      法  官  洪昌宏
                                      法  官  魏新國
以上正本證明與原本無異。
不得再抗告。
                                      書記官  陳玉珍
中    華    民    國    97    年    6     月    9     日


司法院資訊處製作；財團法人民間司法改革基金會備份。
